【裁判字號】    89,易,532
【裁判日期】    890413
【裁判案由】    贓物
【裁判全文】
臺灣臺北地方法院刑事判決                          八十九年度易字第五三二號
    公  訴  人  臺灣臺北地方法院檢察署檢察官
    被      告  甲○○
右列被告因贓物案件，經檢察官提起公訴（八十九年度偵字第二二六一號），本院判
決如左：
    主      文
甲○○寄藏贓物，累犯，處拘役伍拾日。
    事      實
一、被告甲○○曾於民國（下同）八十八年間犯妨害公務罪，經台灣士林地方法院判
    處有期徒刑三月，於八十八年六月二十四日執行完畢，猶不知悔改，明知其友人
    林添丁，於八十九年一月十五日凌晨一時許，在台北縣汐止鎮○○街三十八巷二
    十五號一樓住宅旁，委託其寄藏之女用藍色手提包、皮夾各一個暨身分證及駕駛
    執照各一張，係乙○○所有，於八十九年一月十四日晚上十一時許，在台北市○
    ○○路○段三七○號附近，遭一不詳姓名之男子搶奪，為來歷不明之贓物，竟為
    其受寄藏匿於其所騎乘之ＡＰＲ─九五七號重機車置物箱內。嗣於八十九年一月
    十五日晚上八時許，行經台北市○○區○○路二段一五四巷口時，為警當場查獲
    。
二、案經台北市政府警察局文山第二分局移送台灣台北地方法院檢察署檢察官偵查起
    訴。
    理      由
一、訊據被告甲○○對於有於右揭時地為林添丁保管上開物品之事實雖供承不諱，惟
    矢口否認有贓物之認識，辯稱：林添丁說要送女朋友的，伊沒有打開來看，伊不
    知是贓物云云，惟查被告所寄藏之上開物品係乙○○所有，於八十九年一月十四
    日晚上十一時許，在台北市○○○路○段三七○號附近，遭不詳姓名男子搶奪之
    財物，業據被害人乙○○供證無訛，上開物品係屬贓物，至堪認定。且查林添丁
    經傳喚無著，被告又不知其下落，而上開手提包、皮夾均屬舊品，其內又身分證
    及駕照，被告所辯：林添丁說要送女朋友的云云，顯非實情，是林添丁交予被告
    寄藏之上開物品，既係來歷不明之贓物，被告猶為其受寄藏匿，其有寄藏贓物之
    犯意，亦堪認定。被告所辯核係卸責之詞，委無足採，事證明確，被告犯行堪予
    認定。
二、核被告所為，係犯刑法第三百四十九條第二項之寄藏贓物罪，查被告有如事實欄
    所述之犯罪科刑及執行情形，有有台灣高等法院檢察署刑案紀錄簡覆表一件在卷
    可徵，其於五年以內再犯本件有期徒刑以上之罪，係為累犯，應加重其刑。爰審
    酌被告犯罪之動機、目的、手段、素行、智識程度、所生危害及犯罪後之態度等
    一切情狀，量處如主文所示之刑。
據上論斷，應依刑事訴訟法第二百九十九條第一項前段，刑法第三百四十九條第二項
、第四十七條，罰金罰鍰提高標準條例第一條前段判決如主文。
本案經檢察官謝名冠到庭執行職務。
中      華      民      國八十九      年     四     月    十三    日
                      臺灣臺北地方法院刑事第四庭
                                        法    官  金  學  坪
右正本證明與原本無異。
如不服本判決，應於判決送達後十日內，向本院提出上訴狀。
                                        書 記 官  孫  捷  音
中      華      民      國      八十九      年     四     月    廿四    日


司法院資訊處製作；財團法人民間司法改革基金會備份。
